臺灣臺中地方法院刑事判決　　　　　　　　　　　　九十一年度易字第二一六號
　　公　訴　人　臺灣臺中地方法院檢察署檢察官
　　被　　　告　甲○○
右列被告因毒品危害防制條例案件，經檢察官提起公訴（九十年度偵字第二二０七七
號），本院判決如左：
    主  文
甲○○持有第二級毒品，處有期徒刑參月，如易科罰金以參佰元折算壹日。扣案之安
非他命壹包（原淨重貳拾壹點伍肆公克，送鑑定時取樣零點壹伍公克，剩餘淨重貳拾
壹點參玖公克）沒收銷燬之。
    事  實
一、甲○○於民國八十二年間因違反藥事法案件，經本院判處有期徒刑六月確定，於
    八十三年七月七日執行完畢（未構成累犯），竟仍不知謹慎行事，明知安非他命
    係經政府公告查禁之第二級毒品，依法不得任意持有，竟於九十年五月三日中午
    十二時四十五分前某時，在不詳地點，以不明方式，取得第二級毒品安非他命一
    包（原淨重二十一點五四公克，送鑑定時取樣０點一五公克，剩餘淨重二十一點
    三九公克）。嗣於九十年五月三日中午十二時四十五分許，在臺中市○區○○路
    一一三巷二之一一號甲○○居處前，為臺中憲兵隊持搜索票查獲，並在其手上扣
    得上述第二級毒品安非他命一包。
二、案經臺灣臺中地方法院檢察署檢察官自動檢舉偵查起訴。
    理  由
一、訊據被告甲○○於本院審理時矢口否認其有持有安非他命之犯行，辯稱：扣案之
    安非他命是李金全拿來放在伊家中，查獲當時伊正要將那包東西拿去丟掉云云。
    惟查扣案之安非他命一包，經鑑定確實含有甲基安非他命成分，原淨重二十一點
    五四公克，送鑑定時取樣０點一五公克，剩餘淨重二十一點三九公克之情，有憲
    兵司令部刑事鑑識中心九十年十月十八日（九０）綱得字第一三六二八號鑑驗通
    知書一份在卷可稽。再查證人即查緝被告之憲兵鄭仲凱及葉聰曜於偵查時到庭證
    稱：伊等去被告精武路居處搜索前，有先打電話到她家，她聽到後不回答，伊等
    研判被告在家後就前往搜索，到達後看到被告正提著一個塑膠袋出來，要藏在她
    車旁之模板底下，伊等見狀就上前查問，後來從塑膠袋中查出安非他命等物，塑
    膠袋內除毒品相關物品外，並沒有其他東西，被告所說之「阿如」事後有抓到，
    「阿如」說她是向被告買毒品，並沒有寄放毒品在被告那裡等語。由上可知被告
    於查獲當時確實持有安非他命，且「阿如」並未寄放安非他命在被告處甚明。又
    查被告在臺中憲兵隊調查時及移送偵查初訊時係稱：查獲之東西（包括本件安非
    他命）是伊朋友「阿如」寄放的，不是伊所有。「阿如」之本名伊不知道，是位
    年約三十餘歲之女子，身材不高約一百六十公分，體重約五十公斤，長髮微捲云
    云。但其於偵查複訊時及本院審理中改稱：「阿如」之本名叫李金全，是位男子
    。李金全於九十年五月二日二十一時許，到伊家說他有事外出帶東西不方便，所
    以他就用報紙包著和伊所販賣之裝飾品放在一起，並說會來拿云云。被告前後所
    言，差異極大，且與證人鄭仲凱及葉聰曜前開所述不同，堪認被告有心虛之處而
    難以採信其言。復查證人李金全於偵查時雖到庭附和被告之說詞，供稱：查扣之
    安非他命是伊放在被告那裡的，伊用報紙包著，被告不知道那些東西是毒品，伊
    就是「阿如」云云，然經隔離訊問被告與李金全就有關毒品是否由李金全親自交
    付被告及交付之時間等問題，竟均為不同之回答，且證人李金全就交付之袋子內
    有何物及交付之安非他命分為幾包之供詞，亦與事實上查扣物品之情形不符。足
    見證人李金全之證言，核屬迴護被告之詞，委不足採。依上堪認被告辯稱：扣案
    之安非他命是李金全拿來放在伊家中，查獲當時伊正要將那包東西拿去丟掉云云
    ，顯係事後卸責之詞，不足採信，其犯行堪予認定。
二、核被告所為，係犯毒品危害防制條例第十一條第二項持有第二級毒品罪。爰審酌
    被告素行非佳，竟仍不知謹慎行事，復任意持有重量不少之第二級毒品安非他命
    ，有破壞社會秩序及戕害國民健康之虞，且犯後猶飾詞圖卸，不知悔悟等一切情
    狀，量處如主文所示之刑，並諭知易科罰金之折算標準。扣案之安非他命一包（
    原淨重二十一點五四公克，送鑑定時取樣０點一五公克，剩餘淨重二十一點三九
    公克），係查獲之毒品，應依毒品危害防制條例第十八條第一項前段之規定，諭
    知沒收銷燬之。至另外扣案之海洛因二十一點三公克、含有海洛因成分之注射針
    筒九支及殘渣袋一個等物，雖與本件安非他命同時查獲，但本件被告係論以持有
    第二級毒品罪，故僅能就查扣之第二級毒品安非他命諭知沒收銷燬，而無法就非
    屬本案之第一級毒品海洛因及含有海洛因成分之注射針筒九支、殘渣袋一個等物
    為沒收銷燬之宣告，併此敘明。
據上論斷，應依刑事訴訟法第二百九十九條第一項前段，毒品危害防制條例第十一條
第二項、第十八條第一項前段，刑法第十一條前段、第四十一條第一項前段，罰金罰
鍰提高標準條例第二條，判決如主文。
中      華      民      國    九十一    年      十      月      七      日
                                臺灣臺中地方法院刑事第四庭
                                        法  官  張  靜  琪
右正本證明與原本無異。
如不服本判決，應於判決送達後十日內向本院提出上訴狀，上訴於臺灣高等法院臺中
分院( 須附繕本 )。
                                        書記官
中      華      民      國    九十一    年      十      月      七      日
附錄論罪科刑法條
毒品危害防制條例第十一條第二項
持有第二級毒品者，處二年以下有期徒刑、拘役或新臺幣三萬元以下罰金。
